【裁判字號】    99,司養聲,76
【裁判日期】    990622
【裁判案由】    認可收養
【裁判全文】
臺灣臺南地方法院民事裁定            99年度司養聲字第76號
聲  請  人
即收養人    乙○○
聲  請  人
即被收養人  甲○○
上列當事人間聲請認可收養事件，本院裁定如下：
    主      文
乙○○（男，民國九年八月二十日生，身分證統一編號：Ｚ00
0000000號）自民國九十九年六月二日起收養甲○○（女
，民國○○○年○月○○○日生，身分證統一編號：Ｚ0000
00000號）為養女應予認可。
聲請程序費用新臺幣壹仟元由聲請人負擔。
    理      由
一、按收養應以書面為之，並向法院聲請認可；被收養者為成年
    人而有下列各款情形之一者，法院應不予收養之認可：一意
    圖以收養免除法定義務，二依其情形，足認收養於其本生父
    母不利，三有其他重大事由，足認違反收養目的；子女被收
    養時，應得其父母之同意，但父母之一方或雙方事實上不能
    為意思表示者，不在此限；收養者之年齡，應長於被收養者
    20歲以上，民法第1079條第1項、第1079條之2、第1076條之
    1第1項、第1073條第1項前段分別定有明文。
二、本件聲請意旨略稱：收養人乙○○在被收養人甲○○三歲時
    ，與被收養人甲○○之生母結婚，惟未至戶政事務所辦理結
    婚登記。被收養人甲○○從小便由收養人乙○○照顧長大，
    兩人情同父女，今收養人年紀漸長，為成立兩人法律上之父
    母子女關係，乃興起辦理本件收養之念，因被收養人甲○○
    之生父母均已辭世，於徵得被收養人之配偶丙○○之同意後
    ，兩造訂有收養契約書，爰提出收養契約書1件、戶籍謄本2
    件、除戶謄本2件為證，聲請本院認可等語。
三、查收養人長於被收養人20歲以上，被收養人之生父母王朝猛
    、盧月娥均已過世之事實，業據聲請人提出戶籍謄本、除戶
    謄本各2件，堪予認定。又聲請人主張收養人乙○○在被收
    養人甲○○三歲時，與被收養人甲○○之生母結婚，惟未至
    戶政事務所辦理結婚登記。被收養人甲○○從小便由收養人
    乙○○照顧長大，兩人情同父女，成立本件收養已徵得被收
    養人配偶丙○○之同意等情，經收養人乙○○、被收養人甲○○及其配偶丙○○到庭陳述明確，有本院99年6月21日訊
    問筆錄及收養契約書、收養同意書等件在卷可按，足信兩造
    確有成立收養關係之真意。另本院依職權函請行政院國軍退
    除役官兵輔導委員會派員到庭就本件收養表示意見，經其派
    員到庭表示對於本件收養尊重收養人之意思（參同上筆錄）
    。本院審酌上情，認本件被收養人由收養人收養，查無意圖
    以收養免除法定義務，或其他重大事由足認違反收養目的之
    情事，是本件收養關係於法並無不合，應予認可。
四、依非訟事件法第21條第1項前段、第24條第1項、第23條，民
    事訴訟法第85條第1項前段，裁定如主文。
中    華    民    國    99    年    6     月    22    日
                  家事法庭    司法事務官  柯雅菱
以上正本係照原本作成。
如不服本裁定，應於裁定送達後10日內向本院提出抗告狀，並繳
納抗告費新台幣1千元。
中    華    民    國    99    年    6     月    25    日
                                  書記官  鄭隆慶

司法院資訊處製作；財團法人民間司法改革基金會備份。
